【裁判字號】    98,司,355
【裁判日期】    981231
【裁判案由】    選任清算人
【裁判全文】
臺灣桃園地方法院民事裁定               98年度司字第355號
聲  請  人  財政部台灣省北區國稅局桃園縣分局
法定代理人  甲○○
相  對  人  聯蓬食品股份有限公司
法定代理人
即  清算人  李權宸律師
上列聲請人聲請選任聯蓬食品股份有限公司之清算人事件，本院
裁定如下：
    主  文
聲請駁回。
聲請程序費用由聲請人負擔。
    理  由
一、按股份有限公司之清算，以董事為清算人。但本法或章程另
    有規定或股東會另選清算人時，不在此限。不能依前項之規
    定定清算人時，法院得因利害關係人之聲請，選派清算人，
    公司法第322 條定有明文。
二、本件聲請意旨略以：相對人聯蓬食品股份有限公司（下稱聯
    蓬公司）截至民國98年12月8 日止，滯欠聲請人營利事業所
    得稅及營業稅共計新台幣（下同）110,515,903 元。依聯蓬
    公司變更登記事項卡所載，該公司董事為林永、林庭盛及胡
    育陽等3 人，惟董事林永已於91年9 月18日死亡，董事林庭
    盛經台灣台北地方法院於91年7 月5 日裁定宣告破產，原董
    事職務於該期日當然解任。另相對人經主管機關令於96年9
    月25日前改選董事，相對人屆期仍未改選，故依公司法第
    195 條第2 項，胡育陽之董事職務亦當然解任。是相對人目
    前已無任何董事，又該公司章程既未定清算人，且查無選任
    清算人之情事，爰依公司法第322 條規定向本院聲請選派清
    算人等語。
三、經查，聲請人稱相對人因董事死亡、受破產宣告及經主管機
    關限期令改選屆期未改選而當然解任，無法進行清算，復因
    公司章程未就清算人有所規定，且相對人現尚積欠聲請人稅
    款等情，業據聲請人提出財政部台灣省北區國稅局欠稅總歸
    戶查詢情形表、相對人之公司變更登記事項卡、公司章程及
    林永、林庭盛、胡育陽之戶籍謄本影本各1 份為證，堪信為
    真實。惟就聲請人主張相對人未選任清算人一事，經本院依
    職權查詢聯蓬公司相關清算案件，認第三人即相對人之其他
    債權人聯邦商業銀行股份有限公司已於98年4 月間向本院聲
    請選任相對人之清算人，本院亦業於98年5 月25日以98年度
    司字第93號裁定選任李權宸律師為相對人之清算人在案，此
    有本院98年度司字第93號書記官辦案進行簿及上開裁定之網
    路列印資料附卷為憑。是以，本件相對人既已依公司法第32
    2 條選派清算人進行清算，自無重新選任清算人之必要。聲
    請人本件聲請，核與首揭規定不合，應予駁回。
四、依非訟事件法第21條第2 項、民事訴訟法第78條，裁定如主
    文。
中    華    民    國    98    年    12    月    31    日
                民事第三庭  法  官  毛彥程
以上正本係照原本作成。
如對本裁定抗告須於裁定送達後10日內向本院提出抗告狀，並應
繳納抗告裁判費新台幣1,000 元。
中    華    民    國    99    年    1     月    5     日
                            書記官  伍幸怡

司法院資訊處製作；財團法人民間司法改革基金會備份。
